臺灣高等法院刑事判決
110年度上訴字第3677號
上  訴  人  
即  被  告  呂櫂育


指定辯護人  本院公設辯護人戴遐齡
上列上訴人因違反毒品危害防制條例案件，不服臺灣桃園地方法
院110年度訴字第208號，中華民國110年11月4日第一審判決（起
訴案號：臺灣桃園地方檢察署109年度偵字第27157、33114、331
46號），提起上訴，本院判決如下：
    主  文
原判決關於販賣第三級毒品既遂暨所定應執行刑部分，均撤銷。
呂櫂育販賣第三級毒品，處有期徒刑壹年玖月。扣案如附表一編
號1 、2 所示之物均沒收；未扣案之犯罪所得新臺幣叁佰伍拾元
沒收，於全部或一部不能沒收或不宜執行沒收時，追徵其價額；
又販賣第三級毒品，處有期徒刑壹年拾月。扣案如附表一編號1 
、2 所示之物均沒收；未扣案之犯罪所得新臺幣柒佰元沒收，於
全部或一部不能沒收或不宜執行沒收時，追徵其價額；又販賣第
三級毒品，處有期徒刑壹年拾月。扣案如附表一編號1 、2 所示
之物均沒收；未扣案之犯罪所得新臺幣柒佰元沒收，於全部或一
部不能沒收或不宜執行沒收時，追徵其價額。
其他上訴駁回。 
上開撤銷改判部分與上訴駁回部分所處之刑，應執行有期徒刑貳
年拾月。 
    事  實
呂櫂育知悉3,4-亞甲基雙氧苯基乙基胺丁酮（Eutylone、bk-EBD
B ，起訴書誤載為「3,4-亞甲基雙氧苯基甲胺丁酮Butylone、bk
-MBDB 」，應予更正）及3,4-亞甲基雙氧苯基乙基胺戊酮（N-Et
hylpentylone）為毒品危害防制條例所規定之第三級毒品，不得
販賣，竟基於販賣第三級毒品以營利之犯意，以其所有之附表一
編號1 、2 所示行動電話2 支登入通訊軟體WeChat（微信），再
以暱稱「可達鴨」與暱稱為「小螞蟻」之沈德偉語音通話或訊息
聯繫之後，而分別為下列行為：
㈠於民國109 年6 月24日上午8 時7 分許後之某時，在桃園市中
  壢區西園路77巷附近，以新臺幣（下同）350 元之價格，販賣
  摻有3,4-亞甲基雙氧苯基乙基胺戊酮成分之彩虹菸1 支給予沈
  德偉。
㈡於109 年6 月30日凌晨2 時48分許後之某時，在桃園市中壢區
  西園路71巷口附近停車場，以700 元之價格，販賣摻有3,4-亞
  甲基雙氧苯基乙基胺戊酮成分之彩虹菸2 支給予沈德偉。
㈢於109 年7 月3 日凌晨1 時30分許後之某時，在桃園市中壢區
  西園路71巷口附近停車場，以700 元之價格，販賣摻有3,4-亞
  甲基雙氧苯基乙基胺戊酮成分之彩虹菸2 支給予沈德偉。
㈣於109 年8 月初某日，在桃園市中壢區西園路77巷附近，以一
  包3,600 元之價格（18支，每支200 元），向簡訊暱稱「大桃
  園中壢歡樂送」之姓名、年籍不詳之成年男子販入如附表二編
  號1 、2 所示之彩虹菸共4 包，再經由朋友詢問他人有無購買
  彩虹菸之意願，擬伺機以每支350 元之價格，出售予不特定之
  人藉以牟利，惟其尚未賣出之前，於同年8 月19日中午12時40
  分許，為警持原審法院所核發之搜索票至桃園市○鎮區○○街000
   號5 樓、中壢區西園路77巷33號2 樓等處執行搜索，當場扣
  得如附表一、二所示之物而未遂，始悉上情。
    理  由
一、本案作為認定事實所引用被告以外之人於審判外之供述證據
    ，均未經當事人及辯護人於言詞辯論終結前聲明異議，本院
    審酌各該證據資料製作時之情況，亦無違法不當及證明力明
    顯過低之瑕疵，依刑事訴訟法第159條之5規定，認均有證據
    能力。
二、認定犯罪事實之依據及理由：
  ㈠事實欄㈠、㈡、㈢販賣彩虹菸部分：　 
  ⒈前揭販賣摻有3,4-亞甲基雙氧苯基乙基胺戊酮成分之彩虹菸
    予沈德偉之事實，業據上訴人即被告呂櫂育於警詢、偵訊、
    原審審理暨本院審理時供承不諱（偵字27157 卷第46頁、49
    至50、128至130 頁，原審卷第130、131、197、198 頁，本
    院卷第81頁），核與證人沈德偉於警詢、偵訊時證述情節吻
    合（偵字27157卷第9 、12至14 、116至119 頁），復有通
    訊軟體WeChat對話紀錄擷圖（編號13、14、17、21至23 ）
    在卷可稽（偵字27157 卷第20至22 頁），且有附表一編號1
     、2 所示之物扣案可資佐證，足徵被告前揭任意性自白核
    與事實相符，洵堪採信。此外，被告於事實欄㈠該次販賣彩
    虹菸所獲取之利潤為100 元；另於事實欄㈡、㈢出售彩虹菸所
    獲取之利潤則均為200 元等節，亦據其於原審準備程序時供
    明在案（原審卷第131 頁），堪認被告就犯罪事實㈠至㈢部分
    ，確有販賣彩虹菸以營利之意圖，至為灼明。
　⒉公訴意旨雖指稱，被告前揭於事實欄㈠至㈢所出售之彩虹菸均
    含有第三級毒品3,4-亞甲基雙氧苯基乙基胺丁酮、3,4-亞甲
    基雙氧苯基乙基胺戊酮之成分云云，惟徵之被告於警詢時即
    供稱其前述出售予沈德偉之彩虹菸，係於109年6月間，在桃
    園市中壢區西園路77巷附近，向手機簡訊暱稱「大桃園中壢
    歡樂送」之某成年男子所購入，該次購買15包，價格為5萬4
    ,000元，嗣於109年8月3、4日晚間，再次於前述地點附近，
    一樣以5萬4,000元之價格，向該名男子購買15包之彩虹菸等
    語明確（偵字33146卷第13頁），對照被告於109年8月19日
    為警扣得其於109年8月間所購入之附表二編號1、2所示之彩
    虹菸，經送請臺北榮民總醫院鑑定結果，其中附表二編號1
    該包之彩虹菸含有3,4-亞甲基雙氧苯基乙基胺丁酮、3,4-亞
    甲基雙氧苯基乙基胺戊酮；另附表二編號2之3包彩虹菸，則
    均僅含有3,4-亞甲基雙氧苯基乙基胺戊酮之成分，此有該院
    所出具之毒品成分鑑定書㈠在卷可按（偵字33146卷第127頁
    ），衡酌被告於109年6月、8月所購入之彩虹菸，均係向簡
    訊暱稱「大桃園中壢歡樂送」之某成年男子所購入，且2次
    購買之價格、數量亦相同，又於109年8月間所購入之附表二
    編號1、2所示之彩虹菸4包中，僅其中1包除3,4-亞甲基雙氧
    苯基乙基胺戊酮之第三級毒品成分外，另含有3,4-亞甲基雙
    氧苯基乙基胺丁酮之成分，是基於有疑利於被告之原則，僅
    得認定被告於事實欄㈠至㈢出售予沈德偉之彩虹菸，係摻有第
    三級毒品3,4-亞甲基雙氧苯基乙基胺戊酮之成分，是公訴意
    旨指稱，被告前述所出售之彩虹菸，除3,4-亞甲基雙氧苯基
    乙基胺戊酮外，另含有3,4-亞甲基雙氧苯基乙基胺丁酮之毒
    品成分云云，容有誤會，予以指明。
　㈡事實欄㈣販賣附表二編號1、2之彩虹菸未遂部分：
　⒈被告就前揭於109年8月間販入附表二編號1、2所示之彩虹菸
    後，擬伺機以高於販入價格出售予不特定人，惟其尚未賣出
    之前，為警持原審法院所核發之搜索票查獲等節，業據其於
    警詢、偵訊、原審審理暨本院審理時供認在案（偵字27157 
    卷第45、126、127 頁，原審卷第130至132 、197至199 頁
    ，本院卷第81頁），復有新北市政府警察局永和分局搜索扣
    押筆錄暨扣押物品目錄表影本、彩虹菸照片在卷可按（偵字
    27157 卷第67至71 、98頁），且有如附表二編號1 、2 所
    示之物扣案可資佐證，又上開扣案物經鑑定，確實檢出含有
    第三級毒品3,4-亞甲基雙氧苯基乙基胺丁酮或3,4-亞甲基雙
    氧苯基乙基胺戊酮等成分，亦據本院論述如前，該等事實，
    洵堪認定。
　⒉被告之辯護人固為其辨以，本案無從認定，被告係有對外表
    示欲販售前述摻有第三級毒品成分之彩虹菸之行為云云。惟
    按行為人意圖營利而購入毒品，主觀上認知係為銷售營利，
    客觀上並有購入毒品之行為，如已對外銷售，即屬販賣行為
    之具體實現。對外銷售，自買賣毒品之二面關係以觀，須藉
    由如通訊設備或親洽面談與買方聯繫交易，供買方看貨或與
    之議價，以實現對特定或可得特定之買方銷售；至於對不特
    定人或特定多數人行銷，進行宣傳、廣告，以招攬買主之情
    形（例如在網路上或通訊軟體「LINE」群組，發布銷售毒品
    之訊息以求售），因銷售毒品之型態日新月異，尤以現今網
    際網路發達，透過電子媒體或網路方式宣傳販毒之訊息，使
    毒品之散布更為迅速，依一般社會通念，其惡性已對於販賣
    毒品罪所要保護整體國民身心健康之法益，形成直接危險，
    應認開始實行足以與販賣毒品罪構成要件之實現具有必要關
    聯性之行為，已達著手販賣階段（最高法院109 年度台上大
    字第4861號裁定意旨參照）。徵諸被告於原審準備程序及本
    院審理時，均就其於販入彩虹菸15包之後，其中3 包已由其
    個人吸食完畢，其他則委請朋友詢問他人有無購買意願之情
    ，供述明確、一致（原審卷第132頁，本院卷第81頁），審
    酌若無此情，被告有何捏虛前述不利於己之詞自陷己罹於重
    罪之必要，且參照被告於109年6月間向簡訊暱稱「大桃園中
    壢歡樂送」之某成年男子購入彩虹菸15包後，旋即為事實欄
    ㈠至㈢所示販賣摻有第三級毒品彩虹菸予沈德偉之舉，是其於
    109年8月3、4日間再次向該名男子購入彩虹菸15包後，欲將
    之出售，並請友人向他人詢問有無意願購買，核與被告前揭
    出售彩虹菸予沈德偉之情吻合，據此足認被告供承其請朋友
    詢問有無他人有購買意願之情，信而有徵，堪信核實。是被
    告既請友人代為詢問，以行銷、招攬買主，堪認被告實已著
    手於販賣摻有第三級毒品之彩虹菸之舉，是辯護人前述所指
    ，自屬無據。
　⒊末以，被告當初以每支200 元之價格，向姓名、年籍不詳之
    成年男子購入附表二編號1、2所示之彩虹菸後，擬伺機以每
    支350 元之價格，再行出售以賺取利潤乙節，業經被告於原
    審準備程序中陳述明確（原審卷第131、132 頁），堪認被
    告確有意圖營利而販入彩虹菸之犯意，至為灼然。
　⒋至被告遭扣案之如附表二編號1所示之彩虹菸，固同時摻有3,
    4-亞甲基雙氧苯基乙基胺戊酮、3,4-亞甲基雙氧苯基乙基胺
    丁酮之2 種第三級毒品之成分，惟審酌本件被告並非自行分
    裝毒品，而係購入業已捲好之彩虹菸，此觀卷附扣案之彩虹
    菸照片即明（偵字33146卷第109頁反面），且卷內亦無任何
    證據足資證明，被告於購入後，係有就該等彩虹菸之成分進
    行檢驗，而查知其內含有2 種第三級毒品之成分；況本案遭
    扣案之如附表二編號1、2所示之彩虹菸4 包，亦僅有附表二
    編號1該包之彩虹菸係摻有2種第三級毒品之成分，所餘之3 
    包彩虹菸，均僅有1種第三級毒品之成分，是基於有疑利於
    被告之原則，無從認定被告主觀上就所欲出售之彩虹菸中，
    係同時混有2 種以上第三級毒品之成分有所認識，自無毒品
    危害防制條例第9條第3 項「犯前五條之罪而混合二種以上
    之毒品者，加重其刑至二分之一」之適用，併予敘明（至原
    審固漏論此部分，惟無礙判決之本旨）。
　㈢從而，被告前述犯行，事證已臻明確，洵堪認定，均應予以
    依法論科。
三、論罪：
　㈠被告於事實欄㈠、㈡、㈢行為後，毒品危害防制條例第4 條
    第3 項、第17條第2 項規定，已於109 年1 月15日修正公布
    ，並自同年7 月15日生效施行，第4 條第3 項法定刑由「處
    7 年以上有期徒刑，得併科新臺幣700 萬元以下罰金」，修
    正為「7 年以上有期徒刑，得併科新臺幣1,000 萬元以下罰
    金」，是經比較新舊法之結果，修正後之規定未較有利於被
    告，是依刑法第2 條第1 項前段規定，自應適用修正前之規
    定論處。
　㈡被告向簡訊暱稱「大桃園中壢歡樂送」之姓名、年籍不詳之
    成年男子販入如附表二編號1 、2 所示彩虹菸4 包之後，再
    經由朋友詢問他人有無購買彩虹菸之意願之舉，應認為已著
    手於販賣第三級毒品之行為，業經本院論述如前。是核被告
    就事實欄㈠、㈡、㈢部分所為，均係犯修正前毒品危害防制條
    例第4 條第3 項之販賣第三級毒品罪；另就事實欄㈣部分所
    為，則係犯毒品危害防制條例第4 條第6 項、第3 項之販賣
    第三級毒品未遂罪。被告販賣第三級毒品既遂或未遂前持有
    3,4-亞甲基雙氧苯基乙基胺丁酮或3,4-亞甲基雙氧苯基乙基
    胺戊酮之行為，因卷內並無證據證明純質淨重合計20公克以
    上（或毒品危害防制條例修正後之5 公克以上），自無為販
    賣之高度行為所吸收，不另論罪之問題。
　㈢被告所犯前述3次販賣第三級毒品既遂、1 次販賣第三級毒品
    未遂罪間，其犯意個別、行為互殊，應予分論併罰。　
　㈣刑之減輕事由：
　⒈被告販入摻有第三級毒品之彩虹菸後，並已著手經由朋友詢
    問他人有無購買之意願，但因尚未及賣出即遭員警查獲，為
    未遂犯，爰依刑法第25條第2 項規定，就事實欄㈣部分減輕
    其刑。
　⒉又被告就其販賣第三級毒品既遂及未遂等犯行，於偵查、原
    審及本院審理時均坦認犯行不諱，已如前述，其中就事實欄
    ㈠、㈡、㈢部分，無論依修正前、修正後毒品危害防制條例第1
    7條第2 項之規定，均合於減刑規定之適用，自無新舊法比
    較之必要，逕行適用現行毒品危害防制條例第17條第2項之
    規定，是被告本件事實欄㈠至㈣所示之犯行，均依毒品危害防
    制條例第17條第2項之規定予以減輕其刑，就事實欄㈣部分予
    以遞減輕之。
　⒊同為販賣第三級毒品之人，其原因動機不一，犯罪情節未
    必盡同，或有大盤毒梟者，亦有中、小盤之分，甚或僅止於
    吸毒者友儕間為求互通有無之有償轉讓者亦有之，其販賣行
    為所造成危害社會之程度自屬有異，法律科處此類犯罪，所
    涉販賣第三級毒品之法定最低本刑卻同為「七年以上有期徒
    刑」，不可謂不重。於此情形，自非不可依客觀之犯行與主
    觀之惡性二者加以考量情狀，是否有可憫恕之處，而適用刑
    法第59條之規定酌量減輕其刑，期使個案裁判之量刑，能斟
    酌至當，符合比例原則。被告就事實欄㈠、㈡、㈢所示販賣
    第三級毒品之犯行，固值非難，惟衡以單次販賣彩虹菸之數
    量分別為1 支、2 支，各次販賣所得之對價亦僅350 元、70
    0 元，且獲得利潤各是100 元、200 元，實未獲取重大利益
    ，與販賣毒品謀取鉅額獲利或查獲大量毒品之情形有別，販
    賣對象亦僅沈德偉一人，尚非大盤、中盤大量散布販賣之情
    形，衡酌上述各情，認被告此部分所犯販賣第三級毒品罪，
    經依毒品危害防制條例第17條第2 項規定減輕其刑之後，仍
    有情輕法重之情，在客觀上足以引起一般人之同情，爰依刑
    法第59條規定酌減其刑，並依法各遞減之。另就事實欄㈣所
    示販賣第三級毒品未遂之犯行，已依刑法第25條第2 項、修
    正後毒品危害防制條例第17條第2 項規定減輕其刑後，核無
    情輕法重之情形，認被告此部分所犯販賣第三級毒
    品未遂罪，不再適用刑法第59條規定酌減其刑。是被告及其
    辯護人請求就事實欄㈣所示犯行，依刑法第59條予以酌減其
    刑，核屬無稽。
　⒋至被告固於警詢時陳稱其毒品來源係簡訊暱稱為「大桃園中
    壢歡樂送」之人，並提供電話號碼供檢警查緝，惟經原審法
    院函詢臺灣桃園地方檢察署、新北市政府警察局永和分局是
    否已查獲其他正犯或共犯，該檢察署及分局皆函覆本案尚未
    查獲被告所述之毒品上游，此有臺灣桃園地方檢察署110 年
    8 月20日函、新北市政府警察局永和分局110 年8 月20日函
    附卷可參（原審卷第155 、157 頁），足見本件尚未因被告
    供出上游，因而查獲簡訊暱稱為「大桃園中壢歡樂送」之共
    犯，核與毒品危害防制條例第17條第1 項所定因而查獲其他
    正犯或共犯之情事，自無從依該項予以減免其刑。
四、原判決撤銷部分：
　㈠原審認被告事實欄㈠、㈡、㈢所示販賣第三級毒品之犯行，罪證
    明確，予以論罪科刑，固非無見。惟查：依現存之卷證 資
    料所示，僅得認定被告於事實欄㈠、㈡、㈢所販賣之彩虹菸係
    有摻有第三級毒品3,4-亞甲基雙氧苯基乙基胺戊酮之成分，
    已詳如前述，是原審認定除前述毒品外，該等彩虹菸另含有
    第三級毒品3,4-亞甲基雙氧苯基乙基胺丁酮之成分，其所認
    定之事實，即有未洽。是被告上訴主張，請求從輕量刑，固
    無理由（詳下述量刑部分），惟原判決既有前述可議之處，
    自屬無可維持，其所定之應執行刑亦失所附麗，均由本院予
    以撤銷之。
　㈡審酌被告正值青年、四肢健全，顯有依憑己力賺取財物之能
    力，竟不思以正當途徑獲取金錢，為圖私利，無視於國家杜
    絕毒品危害之禁令，竟鋌而走險販賣摻有第三級毒品成分之
    彩虹菸，除危害國民身體健康及社會風氣外，更助長毒品流
    通，易導致社會危險，且販毒常使施用者經濟、生活地位發
    生實質改變，易造成家庭破裂，其所為實屬不該，應予嚴加
    非難，惟念及被告自始坦承事實欄㈠至㈢之犯行不諱，犯後態
    度尚可，兼衡該等3次販賣第三級毒品之數量尚微，所得之
    款項亦非鉅額，暨被告於本院審理時自陳國中肄業、現從事
    檳榔外送、每月薪資約3萬元、母親收入不佳、父親罹患舌
    癌末期之智識程度、家庭生活經濟狀況等一切情狀，分別就
    事實欄㈠部分，量處有期徒刑1年9月；另就犯罪事實㈡、㈢部
    分，均量處有期徒刑1年10月。
五、沒收部分：
　㈠按犯毒品危害防制條例第4條至第9條、第12條、第13條或第
    14條第1項、第2項之罪者，其供犯罪所用之物，不問屬於犯
    罪行為人與否，均沒收之，同條例第19 條第1項定有明文。
    查附表一編號1 、2 所示之物，均為被告於犯罪事實欄㈠、㈡
    、㈢持以聯繫沈德偉販賣第三級毒品所使用之物，業據被告
    於原審審理時供述明確（原審卷第196頁），應依毒品危害
    防制條例第19條第1 項規定於各該次犯行主文項次下宣告沒
    收。
　㈡被告於犯罪事實欄㈠、㈡、㈢所示販賣第三級毒品犯行，所取得
    之350元、700元、700元，為各該次犯行所獲取之犯罪所得
    ，然均未據扣案，應依刑法第38條之1 第1 項前段、第3 項
    規定，於各該次犯行主文項次下宣告沒收，並於全部或一部
    不能沒收或不宜執行沒收時，追徵其價額。
六、上訴駁回部分：
　㈠原審認被告就犯罪事實欄㈣所示販賣第三級毒品未遂犯行，罪
    證明確，適用毒品危害防制條例第4 條第6 項、第3 項、第
    17條第2 項，刑法第11條、第25條第2 項、第38條第1 項規
    定，審酌被告不思以正當途徑獲取金錢，無視於國家杜絕毒
    品危害之禁令，竟鋌而走險販入大量彩虹菸，如進而賣出，
    為害甚廣；惟念及被告坦承犯行，犯後態度尚可，兼衡附表
    二編號1 、2 所示彩虹菸4 包幸經警方及時查獲而未及賣出
    ，暨被告於原審審理時自述國中肄業之智識程度、目前從事
    外送業、經濟勉持之生活狀況等一切情狀，量處有期徒刑1
    年11月。復說明：㈠扣案如附表二編號1 、2 所示之物，均
    屬第三級毒品，已如前述，雖不在毒品危害防制條例第18條
    第1 項所列應予沒收銷燬之毒品種類，惟既仍具有違禁物之
    性質，自應依刑法第38條第1 項規定宣告沒收；且直接用以
    盛裝上開毒品之包裝袋既係用於包裹毒品，防止裸露、逸出
    、潮濕以便於持有，且其等上均沾黏毒品而無從析離，應整
    體認為係毒品之一部，併予宣告沒收；而因送鑑用罄之部分
    毒品既已不存在，自毋庸為沒收之宣告。㈡其餘扣案如附表
    一編號3 至11，及附表二編號3、4（原判決誤載2、3，無礙
    判決本旨，由本院予以更正）所示之物，均與被告實施本案
    犯行無涉，自不得於本案中宣告沒收。核其認事用法俱無違
    誤，量刑及沒收尚屬允當。
　㈡被告上訴主張，其有刑法第59條之適用云云，惟本件被告就
    犯罪事實欄㈣所示販賣第三級毒品未遂犯行，核無刑法第59
    條酌減其刑之適用，已詳如前述；又量刑輕重，屬為裁判之
    法院得依職權自由裁量之事項，苟已以行為人之責任為基礎
    ，並斟酌刑法第57條各款所列情狀，在法定刑度內，酌量科
    刑，無偏執一端，致明顯失出失入情形，自不得任意指為違
    法。原審已就量刑刑度詳為審酌並敘明理由如上，其量定之
    刑罰，客觀上並未逾越法定刑度或濫用其裁量權限，核屬法
    院量刑職權之適法行使，難認有何不當。是被告上訴主張原
    審量刑過重，亦無理由，應予駁回。　
七、刑法第51條數罪併罰定執行刑之立法方式，採限制加重原則
    ，亦即非以累加方式定應執行刑，該條第5 款即明定：「宣
    告多數有期徒刑者，於各刑中之最長期以上，各刑合併之刑
    期以下，定其刑期。但不得逾30年。」上開被告撤銷改判部
    分與上訴駁回部分所處之刑，本案審酌其所犯前開4罪，犯
    罪時間尚屬集中，且侵害法益相同，如以實質累加之方式定
    應執行刑，處罰之刑度顯將超過其行為之不法內涵，而違反
    罪責原則，依多數犯罪責任遞減原則，定其應執行刑如主文
    第4項所示。　
據上論斷，應依刑事訴訟法第368條、第369條第1項前段、第364
條、第299條第1項前段，判決如主文。
本案經檢察官何嘉仁到庭執行職務。
中　　華　　民　　國　　111 　年　　3 　　月　　16　　日
                  刑事第二十五庭審判長法　官  邱滋杉
                                      法　官  邱瓊瑩
                                      法　官  陳彥年
以上正本證明與原本無異。
如不服本判決，應於收受送達後20日內向本院提出上訴書狀，其
未敘述上訴之理由者並得於提起上訴後20日內向本院補提理由書
（均須按他造當事人之人數附繕本）「切勿逕送上級法院」。
                                      書記官  彭秀玉
中　　華　　民　　國　　111 　年　　3 　　月　　16　　日
附錄：本案論罪科刑法條全文
修正前毒品危害防制條例第4 條
製造、運輸、販賣第一級毒品者，處死刑或無期徒刑；處無期徒
刑者，得併科新臺幣二千萬元以下罰金。
製造、運輸、販賣第二級毒品者，處無期徒刑或七年以上有期徒
刑，得併科新臺幣一千萬元以下罰金。
製造、運輸、販賣第三級毒品者，處七年以上有期徒刑，得併科
新臺幣七百萬元以下罰金。
製造、運輸、販賣第四級毒品者，處五年以上十二年以下有期徒
刑，得併科新臺幣三百萬元以下罰金。
製造、運輸、販賣專供製造或施用毒品之器具者，處一年以上七
年以下有期徒刑，得併科新臺幣一百萬元以下罰金。
前五項之未遂犯罰之。

毒品危害防制條例第4 條
製造、運輸、販賣第一級毒品者，處死刑或無期徒刑；處無期徒
刑者，得併科新臺幣三千萬元以下罰金。
製造、運輸、販賣第二級毒品者，處無期徒刑或十年以上有期徒
刑，得併科新臺幣一千五百萬元以下罰金。
製造、運輸、販賣第三級毒品者，處七年以上有期徒刑，得併科
新臺幣一千萬元以下罰金。
製造、運輸、販賣第四級毒品者，處五年以上十二年以下有期徒
刑，得併科新臺幣五百萬元以下罰金。
製造、運輸、販賣專供製造或施用毒品之器具者，處一年以上七
年以下有期徒刑，得併科新臺幣一百五十萬元以下罰金。
前五項之未遂犯罰之。

附表一：
編號 物品名稱  數量            備          註以下物品查扣地點：桃園市○鎮區○○街000 號5 樓 1 行動電話  1 支IMEI碼：000000000000000 號，Apple ，iPhone 6s ，銀色。 2 行動電話  1 支IMEI碼：000000000000000 號，Apple ，iPhone X，黑色。 3 行動電話  1 支Apple ，iPhone 6s Plus，黑色。 4  存  摺  1 本合作金庫，帳號：000-0000000000000 號。 5  存  摺  1 本中國信託，帳號：000-000000000000號。 6  現  金4,300 元 7  提款卡  1 張中國信託，VISA卡，卡號：0000000000000000號。以下物品查扣地點：桃園市○○區○○路00巷00號2 樓 8  Ｋ  盤  2 個 9  現  金 700 元 10  刮  卡  3 張 11監視器主機  1 組
附表二：
編號 物品名稱 數量                         備                    註  1  彩虹菸 1 包 檢體編號：C0000000-0檢體外觀：白色包裝袋1 包（內含香菸12支）毛    重：20.5964 公克（含1 個包裝袋及1 張標籤重）淨    重：16.6112 公克取 樣 量： 0.1111 公克驗 餘 量：16.5001 公克結果判定：檢出成分①3,4-亞甲基雙氧苯基乙基胺丁酮（Eutylone、bk-EBDB ）②3,4-亞甲基雙氧苯基乙基胺戊酮（N-Ethylpentylone）③尼古丁（Nicotine）  2  彩虹菸 3 包 檢體編號：C0000000-0檢體外觀：白色圓圈及蜜蜂圖案，黑色包裝袋3 包（各包內含香菸18支，共54支）毛重：94.5744 公克（含3 個包裝袋及3 張標籤重）淨    重：81.7083 公克取 樣 量： 0.0920 公克驗 餘 量：81.6163 公克結果判定：檢出成分①3,4-亞甲基雙氧苯基乙基胺戊酮（N-Ethylpentylone） ②尼古丁（Nicotine）  3  香  菸 8 包 檢體編號：C0000000-0檢體外觀：公獅頭圖案白色包裝袋8 包（各包內含香菸18支，共144 支）毛    重：235.2495公克（含8 個包裝袋及8 張標籤重）淨    重：186.3471公克取 樣 量：  0.0977公克驗 餘 量：186.2494公克結果判定：檢出成分①4-fluoro-3-methyl-alpha-PVP（4-fluoro-3-methyl-alpha-Pyrrolidinopentiophenone）②尼古丁（Nicotine）【4-fluoro-3-methyl-alpha-Pyrrolidinopentiophenone為卡西酮類（Syntheticcathinones），目前尚未列管。】  4  粉  末 1 包 檢體編號：C0000000-0檢體外觀：米白色粉末1 包毛    重：0.6196公克（含1 個塑膠袋重）淨    重：0.2915公克取 樣 量：0.0012公克驗 餘 量：0.2903公克結果判定：檢出成分①2-氟-去氯愷他命（2-fluorodeschloroketamine）                   ②愷他命（Ketamine）